臺灣臺中地方法院刑事判決　
111年度交易字第214號
公  訴  人  臺灣臺中地方檢察署檢察官
被      告  林喬豐


上列被告因公共危險案件，經檢察官提起公訴（111年度速偵字
第558號），本院判決如下：
    主    文
林喬豐犯駕駛動力交通工具而吐氣所含酒精濃度達每公升零點二
五毫克以上之罪，累犯，處有期徒刑玖月。
    犯罪事實
一、林喬豐自民國111年1月27日晚上7時許起至同年月28日凌晨2
    時許止，在臺中市○區○○路00巷00弄0號住處飲用高粱酒及啤
    酒後，明知飲酒後已影響正常操控車輛之能力，駕車將足以
    危害公眾往來之安全，竟基於飲用酒類達相當程度而駕駛動
    力交通工具之犯意，未待體內酒精代謝完畢，於同年月28日
    上午7時許，無照騎乘車牌號碼000-0000號普通重型機車上
    路。嗣於同年月28日上午7時30分許，行經臺中市北屯區松
    竹路1段與敦富路路口時，因臉色潮紅、行車不穩為警攔查
    ，發現其酒氣濃厚，遂當場對其施以吐氣式酒精濃度測試，於
    同年月28日上午7時35分許，測得其吐氣所含酒精濃度為每公
    升1.09毫克，而查獲上情。
二、案經臺中市政府警察局豐原分局報告臺灣臺中地方檢察署檢
    察官偵查起訴。
    理    由
一、證據能力部分
  ㈠以下本案所引用被告以外之人於審判外之言詞或書面陳述，
    均經本院於審判時當庭直接提示而為合法調查，檢察官、被
    告林喬豐均同意作為證據（見本院卷第58頁），本院審酌前
    開證據作成或取得狀況，均無非法或不當取證之情事，亦無
    顯不可信情況，故認為適當而均得作為證據。是前開證據，
    依刑事訴訟法第159條之5規定，均具有證據能力。
  ㈡除法律另有規定外，實施刑事訴訟程序之公務員因違背法定
    程序取得之證據，其有無證據能力之認定，應審酌人權保障
    及公共利益之均衡維護，刑事訴訟法第158條之4定有明文。
    本案所引用之非供述證據，並無證據證明係實施刑事訴訟程
    序之公務員違背法定程序所取得，且檢察官、被告均未表示
    無證據能力，自應認均具有證據能力。
二、認定犯罪事實所憑證據及理由
　　前揭犯罪事實，業據被告分別於警詢、偵訊及本院審理時，
    均坦承不諱（見偵卷第43至47、81至82頁、本院卷第57頁）
    ，並有員警職務報告書、道路交通事故當事人酒精測定紀錄
    表、證號查詢機車駕駛人表單、車輛詳細資料報表各1份在
    卷可稽（見偵卷第41、55、65、67頁），足認被告之自白與
    上開事證相符，堪以採信。綜上所述，本案事證明確，被告
    犯行堪以認定，應依法論科。
三、論罪科刑部分
  ㈠按行為後法律有變更者，適用行為時之法律。但行為後之法
    律有利於行為人者，適用最有利於行為人之法律，刑法第2
    條第1項定有明文。查被告行為後，刑法第185條之3於111年
    1月28日修正公布施行，並於同年月30日生效。修正前刑法
    第185條之3第1項規定：「駕駛動力交通工具而有下列情形
    之一者，處2年以下有期徒刑，得併科20萬元以下罰金：一
    、吐氣所含酒精濃度達每公升零點25毫克或血液中酒精濃度
    達百分之零點零5以上。二、有前款以外之其他情事足認服
    用酒類或其他相類之物，致不能安全駕駛。三、服用毒品、
    麻醉藥品或其他相類之物，致不能安全駕駛。」。修正後之
    刑法刑法第185條之3第1項則規定：「駕駛動力交通工具而
    有下列情形之一者，處3年以下有期徒刑，得併科30萬元以
    下罰金：一、吐氣所含酒精濃度達每公升零點25毫克或血液
    中酒精濃度達百分之零點零5以上。二、有前款以外之其他
    情事足認服用酒類或其他相類之物，致不能安全駕駛。三、
    服用毒品、麻醉藥品或其他相類之物，致不能安全駕駛。 
    」。修正後新法將刑法第185條之3第1項之法定刑，由「2年
    以下有期徒刑，得併科20萬元以下罰金」提高為「3年以下
    有期徒刑，得併科30萬元以下罰金」，經比較新舊法結果，
    修正後之新法並非較有利於被告，依刑法第2條第1項前段規
    定，應適用被告行為時之法律即修正前刑法第185條之3第1
    項規定。
  ㈡核被告所為，係犯修正前刑法第185條之3第1項第1款之駕駛
    動力交通工具而吐氣所含酒精濃度達每公升0.25毫克以上之
    罪 。
  ㈢查被告前因酒後不能安全駕駛之公共危險案件，經本院109年
    度交易字第553號判決判處有期徒刑7月確定，經移送執行，
    於110年4月2日執行完畢出監等情，有臺灣高等法院被告前
    案紀錄表1份在卷可憑（見本院卷第15至23頁），其於上開
    有期徒刑執行完畢後5年內故意再犯本案有期徒刑以上之罪
    ，為累犯。審酌被告前因故意犯罪經徒刑執行完畢，理應產
    生警惕作用，竟於前案執行完畢後再犯本案之罪，足認其刑
    罰反應力薄弱，考量被告上開犯罪情節，無應量處最低法定
    刑，否則有違罪刑相當原則，暨有因無法適用刑法第59條酌
    量減輕其刑之規定，致其人身自由遭受過苛侵害之情形，自
    無司法院釋字第775號解釋之適用。爰依刑法第47條第1項規
    定及司法院釋字第775號解釋文，依法加重其刑。
  ㈣爰以行為人之責任為基礎，審酌被告前多次因酒後不能安全
    駕駛之公共危險案件經法院判處罪刑（不包含上開累犯部分
    ），有臺灣高等法院被告前案紀錄表1份在卷可參（見本院
    卷第15至23頁），其經歷先前之偵審程序，理當具有相當程
    度之違法性意識，竟再犯本案，殊有不該；其飲酒後吐氣所
    含酒精濃度高達每公升1.09毫克，嚴重減低其駕車之注意力
    及操控力，提高重大違反交通規則之可能，且政府各相關機
    關就酒後駕車之危害性以媒體方式一再宣導，為時甚久，竟
    仍於飲用高粱酒及啤酒後，未待體內酒精代謝完畢，於早上
    無駕駛執照騎乘普通重型機車上路，危及往來人車之生命、
    身體、財產安全，其犯罪所生危險程度非輕；考量被告坦承
    犯行之犯後態度，兼衡其智識程度、職業及生活狀況（詳如
    本院卷第58頁所示）等一切情狀，量處如主文所示之刑。
 據上論斷，應依刑事訴訟法第299條第1項前段，刑法第2條第1
 項前段、第185條之3第1項第1款（修正前）、第47條第1項，刑
 法施行法第1條之1第1項，判決如主文。
本案經檢察官張子凡提起公訴，檢察官林卓儀到庭執行職務。
中　　華　　民　　國　　111 　年　　4 　　月　　20　　日
                  刑事第五庭  法　官  李怡真
以上正本證明與原本無異。
如不服本判決應於收受送達後20日內向本院提出上訴書狀，並應
敘述具體理由；其未敘述上訴理由者，應於上訴期間屆滿後20日
內向本院補提理由書（均須按他造當事人之人數附繕本）「切勿
逕送上級法院」。
　　　　                      書記官  林怡君
中　　華　　民　　國　　111 　年　　4 　　月　　21　　日
附錄本案論罪科刑法條全文：
修正前中華民國刑法第185條之3
駕駛動力交通工具而有下列情形之一者，處2年以下有期徒刑，
得併科20萬元以下罰金：
一、吐氣所含酒精濃度達每公升零點二五毫克或血液中酒精濃度
    達百分之零點零五以上。
二、有前款以外之其他情事足認服用酒類或其他相類之物，致不
    能安全駕駛。
三、服用毒品、麻醉藥品或其他相類之物，致不能安全駕駛。
因而致人於死者，處3年以上10年以下有期徒刑；致重傷者，處1
年以上7年以下有期徒刑。
曾犯本條或陸海空軍刑法第54條之罪，經有罪判決確定或經緩起
訴處分確定，於五年內再犯第1項之罪因而致人於死者，處無期
徒刑或5年以上有期徒刑；致重傷者，處3年以上10年以下有期徒
刑。